臺灣屏東地方法院刑事判決　　　　　　　 96年度易字第170號
公　訴　人　臺灣屏東地方法院檢察署檢察官
被　　　告　丙○○
上列被告因竊盜案件，經檢察官提起公訴（96年度偵字第881 、
934 號），嗣被告於本院準備程序進行中先就被訴事實為有罪之
陳述，本院告知被告簡式審判程序之旨，並聽取當事人之意見後
，裁定改由受命法官獨任依簡式審判程序審理，判決如下
    主  文
丙○○共同攜帶兇器竊盜，累犯，處有期徒刑柒月，扣案之油壓
剪壹把沒收；又共同攜帶兇器竊盜，累犯，處有期徒刑柒月，扣
案之油壓剪壹把及手電筒壹支均沒收。應執行有期徒刑壹年，扣
案之油壓剪貳把及手電筒壹支均沒收之。
    事  實
一、丙○○前因贓物、竊盜、毒品及違反動產擔保交易法案件，
    分別經本院以91年度易字第520 號判決判處拘役80日、臺灣
    台中地方法院以91年度中簡字第1484號判決判處拘役50日、
    本院以91年度易字第1055號判決判處有期徒刑8 月、臺灣台
    中地方法院以92年度自字第21號判決判處有期徒刑5 月確定
    ，以上4 案接續執行，於94年2 月10日縮刑期滿執行完畢。
    詎仍不知悔改，意圖為自己不法之所有，與張東明共同基於
    竊盜之犯意聯絡，於96年1 月10日凌晨1 時30分許，由丙○○駕駛車牌號碼G6─8901號自用小客車搭載張東明（由本院
    另案審理），並攜帶其所有客觀上得以危害人生命、身體、
    安全，可供兇器使用之油壓剪1 把，至屏東縣枋寮鄉○○路
    2 之37號處下車，由丙○○手持上開油壓剪剪斷臺灣鐵路管
    理局所有之專用號誌傳輸電纜線而竊取之，得手後交由張東
    明搬至附近空地焚燒電纜線外皮，以取得其內部銅線，以變
    賣得款花用（其中20公尺電纜線尚未及焚燒，而張東明焚燒
    電纜線後所得銅線重量共計40公斤）。嗣於同日凌晨4 時20
    分許，巡邏員警當場查獲張東明，並在現場扣得上開丙○○
    所有用以竊取上開電纜線之油壓剪1 把，丙○○見狀迅速逃
    離現場。
二、丙○○又於同年月30日晚上9 時30分許，意圖為自己不法之
    所有，與丁○○（由本院另以簡易判決處刑）共同基於竊盜
    之犯意聯絡，由丙○○駕駛車號WG─3499號自用小客車搭載
    丁○○，攜帶其所有客觀上得以危害人生命、身體、安全，
    可供兇器使用之之油壓剪1 把及手電筒1 支，至屏東縣新埤
    鄉○○○道路旁甲○○所有之檳榔園，2 人一同進入該未設
    有圍籬或其他安全設備之檳榔園內，丙○○以所攜帶之手電
    筒照明，並手持油壓剪剪斷甲○○所有之電纜線（約50公尺
    ）而竊取之，再將綑綁好之電纜線搬上前開自用小客車放置
    ，並駕車逃離現場。嗣於同日晚上11時10分10許，渠等駕車
    行經屏東縣佳冬鄉○○村○○路段時，因形跡可疑，為巡邏
    員警上前盤查而查獲，並在該車上扣得前開丙○○所有用以
    行竊之油壓剪及手電筒各1 支。
三、案經屏東縣警察局枋寮分局報告臺灣屏東地方法院檢察署檢
    察官偵查起訴。
    理  由
一、本件被告丙○○所犯係死刑、無期徒刑、最輕本刑為3 年以
    上有期徒刑以外之罪，其於本院準備程序中就被訴事實為有
    罪之陳述，經本院合議庭裁定由受命法官獨任依簡式審判程
    序，先予敘明。
二、上揭事實，業據被告坦承不諱，核與共同被告張東明、丁○○於警、偵訊之供述，告訴人甲○○、證人乙○○於警詢中
    之證詞相符，復有扣押筆錄、扣押物品清單各2 份、相片在
    卷可稽，且有扣案之油壓剪2 把、手電筒1 支可佐，被告自
    白顯與事實相符，本件事證明確，自應依法論科。
三、按刑法第321 條第1 項第3 款之攜帶兇器竊盜罪，係以行為
    人攜帶兇器竊盜為其加重條件，此所謂兇器，其種類並無限
    制，凡客觀上足對人之生命、身體、安全構成威脅，具有危
    險性之兇器均屬之，且祇須行竊時攜帶此種具有危險性之兇
    器為已足，並不以攜帶之初有行兇之意圖為必要（最高法院
    95年度台上字第5253號判例意旨參照）。查被告所攜帶之上
    開油壓剪2 把，均係鐵製材質，1 把約20公分，1 把約50公
    分，相當沈重，業經本院當庭勘驗屬實（見本院卷第36頁背
    面），足見若持以對人攻擊，對人之生命、身體、安全應具
    有危害危險性，自均屬兇器無疑。是核被告上開所為，均係
    犯刑法第321 條第1 項第3 款之攜帶兇器竊盜罪。其就犯罪
    事實一，與張東明有犯意聯絡及行為分擔，就犯罪事實二，
    則與丁○○有犯意聯絡及行為分擔，係共同正犯。又其先後
    2 次竊盜犯行，犯意個別，應予分論併罰。再查被告前有如
    事實欄所示之科刑及執行情形，有臺灣屏東地方法院檢察署
    刑案資料查註紀錄表、臺灣高等法院被告前案紀錄表各1 份
    附卷足憑，其於刑之執行完畢後5 年內，再犯本件有期徒刑
    之罪，為累犯，2 罪均應依刑法第47條第1 項加重其刑。爰
    審酌被告年輕力壯，竟不思以己力賺取金錢花用，多次竊取
    他人電纜線，所為實不足取，且素行不佳，惟念其坦承犯行
    ，犯後態度良好，犯罪之手段、動機、被害人之財產損失等
    一切情狀，量處如主文所示之刑，並合併定其應執行刑。至
    扣案之油壓剪2 把及手電筒1 支，係被告用以犯本案所用之
    工具，且被告自承係其所有，均應依刑法第38條第1 項第2
    款規定宣告沒收。
據上論斷，應依刑事訴訟法第273 條之1 第1 項、第299 條第1
項前段，刑法第28條、第321 條第1 項第3 款、第41條第1 項前
段、第38條第1 項第2 款，判決如主文。
本案經檢察官陳川傑到庭執行職務。
中    華     民     國    96   年    3    月    28    日
                    刑事第五庭   法  官  陳秀慧
以上正本證明與原本無異。
如不服本判決應於收受本判決送達後十日內向本院提出上訴書狀
，其未敘述上訴理由者，並得於提起上訴後十日內向本院補提理
由書狀（均須按他造當事人之人數附繕本）「切勿逕送上級法院
」。
                                 書記官  溫訓暖
中　　華　　民　　國　　96　　年　　3 　　月　　29　　日
附錄本案論罪科刑法條：
刑法第321條
犯竊盜罪而有左列情形之一者，處六月以上、五年以下有期徒刑
：
一  於夜間侵入住宅或有人居住之建築物、船艦或隱匿其內而犯
    之者。
二  毀越門扇、牆垣或其他安全設備而犯之者。
三  攜帶兇器而犯之者。
四  結夥三人以上而犯之者。
五  乘火災、水災或其他災害之際而犯之者。
六  在車站或埠頭而犯之者。
前項之未遂犯罰之。
